# 融资性售后回租

提问人：916307821 时间：2021-09-06 21:37:00
请教陈版，旧准则下和新准则下融资性售后回租，承租人提前还款分别怎么处理？长期应付款账面价值与付款额之间差异是否计入当期损益？具体那个科目

回答人：chenyiwei
融资性售后回租本质上是以资产为抵押获取融资的交易，承租人提前还款就相当于借款人向银行提前还本付息，还本付息金额与被提前偿还的这部分负债的账面价值之间的差额应作为金融负债终止确认损益列入投资收益。